臺灣高等法院刑事裁定
109年度抗字第2210號
抗  告  人
即  受刑人  陳隆斌



上列抗告人因聲請定其應執行之刑案件，不服臺灣新竹地方法院
109年度聲字第1509號，中華民國109年11月17日第一審裁定（聲
請案號：臺灣新竹地方檢察署109年度執聲字第1088號），提起
抗告，本院裁定如下：
    主  文
抗告駁回。
    理  由
一、原裁定意旨略以：本件受刑人即抗告人陳隆斌（下稱抗告人
    ）因犯詐欺等案件，經原審法院先後判處如附表編號1至3所
    示之有期徒刑，均經確定在案，有各該裁判書及本院被告前
    案紀錄表在卷可考。又抗告人所犯如附表編號2、3所示之罪
    ，均係於附表編號1所示判決確定日前為之，且抗告人所犯
    如附表所示之罪，依法均得易科罰金，是所定應執行之刑，
    亦得易科罰金。茲檢察官聲請就抗告人所犯如附表所示各罪
    所處之刑定其應執行之刑，原審法院審核認聲請於法尚無不
    合，並審酌附表所示各刑中之最長期、各刑之合併刑期，暨
    各罪之法律目的、抗告人違反之嚴重性及貫徹刑法量刑公平
    正義理念之內部限制等，定其應執行之刑為有期徒刑1年，
    如易科罰金，以新臺幣1仟元折算1日等語。
二、抗告意旨略以：抗告人所犯案件為初犯，初次入獄，深知悔
    過，抗告人於入獄服刑後，母親為照顧幼子無法工作賺錢，
    生活花費均係抗告人通緝期間工作之存款，可謂生活艱辛，
    抗告人懇請鈞院以憐憫之心，斟酌減輕2至3月，一來可減輕
    母親支出之負擔，二來可使抗告人得以提早出獄工作賺錢，
    負起家中為人子為人父之責任，令母親安心度日。原裁定雖
    符合數罪併罰之內、外界限之規定，但請鈞院在法條規定並
    無不妥之情形下，於情、理上審酌，給予抗告人一個機會，
    將本數罪併罰案再度斟酌，減少應定之執行刑。抗告人因年
    輕，涉世未深，受損友之牽連影響而犯下附表所列犯行，並
    於民國108年8月痛定思痛，自行入監服刑，在獄中反省過錯
    ，遵守監規，以期能早日提報假釋，回歸社會，重新做人，
    與家人團聚。又抗告人家中上有年邁母親及一歲之幼子，幼
    子之誕生給予抗告人莫大的啟示，深知為了給予孩子正常圓
    滿之成長環境與過程，抗告人須以身作則，坦然面對應有之
    刑罰，痛改前非，以後絕不再做出違法之事，懇請鈞院本慈
    悲、憐憫之心，給予抗告人一個機會，減輕應定之刑期，以
    早日返家負起扶養及教導幼子之責任，並盡為人子之孝道，
    抗告人所犯案件均為輕度刑責之案件，於併合處罰時責任非
    難重複程度較高，應酌定較低之應執行刑，請鈞院考量比例
    原則，罪責相當原則等重新裁定應執行刑。又抗告人於通緝
    期間知錯悔改，努力工作補貼家用，於此期間均未再犯下任
    何違法之事，可見抗告人尚能教化，懇請念及上述各理由，
    給予抗告人一個自新機會，重新定較輕之刑度。抗告人所犯
    案件為初犯，入監服刑後深知自由之可貴，因監獄累進處遇
    階級制度之分配，若能將刑度再減輕，將有助於抗告人提早
    報請假釋，懇請鈞院憐憫其家中情形及深知悔過，重新裁定
    云云。　　
三、按裁判確定前犯數罪者，併合處罰之；又數罪併罰，有二裁
    判以上者，依刑法第51條之規定，定其應執行之刑；另宣告
    多數有期徒刑者，於各刑中之最長期以上，各刑合併之刑期
    以下，定其刑期，刑法第50條第1項前段、第53條、第51條
    第5款分別定有明文。次按數罪併罰之定應執行之刑，係出
    於刑罰經濟與責罰相當之考量，並非予以犯罪行為人或受刑
    人不當之利益，為一種特別的量刑過程，相較於刑法第57條
    所定科刑時應審酌之事項係對一般犯罪行為之裁量，定應執
    行刑之宣告，乃對犯罪行為人本身及所犯各罪之總檢視，除
    應考量行為人所犯數罪反應出之人格特性，並應權衡審酌行
    為人之責任與整體刑法目的及相關刑事政策，在量刑權之法
    律拘束性原則下，依刑法第51條第5款之規定，採限制加重
    原則，以宣告各刑中之最長期為下限，各刑合併之刑期為上
    限，但最長不得逾30年，資為量刑自由裁量權之外部界限，
    並應受法秩序理念規範之比例原則、平等原則、責罰相當原
    則、重複評價禁止原則等自由裁量權之內部抽象價值要求界
    限之支配，使以輕重得宜，罰當其責，俾符合法律授與裁量
    權之目的，以區別數罪併罰與單純數罪之不同，兼顧刑罰衡
    平原則。個案之裁量判斷，除非有全然喪失權衡意義或其裁
    量行使顯然有違比例、平等諸原則之裁量權濫用之情形，即
    不得任意指其為違法（參照最高法院100年度臺上字第314號
    裁定意旨）。是對於定應執行刑之案件，法院所為刑之酌定
    ，本屬自由裁量事項，倘未逾法定裁量範圍（即各刑中之最
    長期以上、各刑合併之刑期以下之法定範圍內），即難謂其
    職權之行使有違誤。
四、經查：
  ㈠本件抗告人因詐欺等罪，先後經臺灣新竹地方法院判處如附
    表所示之刑，均分別確定在案，有各該刑事判決書及本院被
    告前案紀錄表附卷可憑（見原審卷第11至52頁、本院卷第19
    、22、23、27頁），嗣經檢察官向最後事實審之原審法院聲
    請定其應執行之刑。揆諸前揭說明，本件應於各刑中之最長
    期（即有期徒刑5月）以上，各刑合併之刑期（即有期徒刑1
    年1月〈3月＋5月＋5月〉）以下，定其應執行之刑期。從而，原
    裁定就抗告人所犯如附表所示各罪，定其應執行之刑為有期
    徒刑1年，既無違反上開外部性界限及內部性界限之規定，
    自難認原審法院何違反比例、平等諸原則之裁量權濫用情形
    。
  ㈡抗告人雖以前詞提起抗告，然原裁定以本件符合數罪併罰要
    件，定應執行刑為1年，已較附表編號1至3所示之罪之刑期
    總和1年1月為輕。原裁定業已審酌抗告人犯罪之情節及行為
    次數，對於抗告人所犯數罪為整體評價，核屬法院裁量職權
    之適法行使，難謂與比例原則、平等原則、罪責相當原則、
    責任遞減原則有違，亦難認有與社會法律情感不符之情。
　㈢至抗告意旨指稱請考量抗告人於通緝期間知錯悔改，努力工
    作補貼家用，於此期間均未再犯下任何違法之事，倘能減輕
    應執行刑，一來可減輕母親支出之負擔，二來可使抗告人得
    以提早出獄工作賺錢，負起家中為人子為人父之責任，令母
    親安心度日，且將有助於抗告人提早報請假釋云云，惟按法
    院依刑事訴訟法第477條第1項、刑法第53條之規定裁定定應
    執行之刑者，乃就裁判確定前犯數罪而有二裁判以上者，依
    刑法第51條之規定，定其應執行之刑，尚難以抗告人上開所
    陳個人事由，即謂可就原審依比例原則、平等原則、罪責相
    當原則、責任遞減原則而裁量所定應執行之刑，再行減輕。
　㈣綜上所述，原審所為本件定應執行刑之裁定，核無不合。抗
    告人以陳詞指摘原裁定不當，請求更定較輕之應執行刑云云
    ，核無理由，應予駁回。
五、據上論斷，依刑事訴訟法第412條，裁定如主文。
中　　華　　民　　國　　110　　年　　 1　  月　　5 　 日
                  刑事第二十五庭審判長法  官  邱滋杉
                                      法  官  文家倩
                                      法  官  黃翰義
以上正本證明與原本無異。
如不服本裁定，應於收受送達後五日內向本院提出抗告狀。
                                      書記官  邱鈺婷
中　　華　　民　　國　　110 　年　　1 　　月　　11　　日
附表：　
編號  1 2         3 罪名  妨害自由 侵占 詐欺 宣告刑  有期徒刑3月，如易科罰金，以新臺幣1仟元折算1日 有期徒刑5月，如易科罰金，以新臺幣1仟元折算1日 有期徒刑5月，如易科罰金，以新臺幣1仟元折算1日 犯罪日期  103年12月7日 103年12月17日 103年8月7日前某不詳時間 偵查（自訴）機關年度案號  臺灣新竹地方檢察署103年度偵字第 13180號 臺灣新竹地方檢察署104年度偵緝字第398、399號 臺灣新竹地方檢察署104年度偵字第3565、4642、5575、6346、7516、7795號、104年度偵緝字第379號 最後事實審 法院 臺灣新竹地方法院 臺灣新竹地方法院 臺灣新竹地方法院  案號 104年度訴字第98號 105年度簡上字第 28號 108年度訴緝字第 43號  判決日期 104年8月31日 105年9月13日 109年1月21日 確定判決 法院 同上 同上 同上  案號 同上 同上 同上  確定日期 104年9月21日 同上 109年3月4日